臺灣高等法院民事裁定                 100年度抗字第1323號
抗  告  人  葉昌銘
抗告人與相對人渣打國際商業銀行股份有限公司間，損害賠償事
件，對於中華民國100年8月5日臺灣新竹地方法院99年度審重訴
字第131號所為裁定，提起抗告，本院裁定如下：
    主  文
抗告駁回。
抗告訴訟費用由抗告人負擔。
    理  由
一、按：「因財產權而起訴，其訴訟標的之金額或價額在新臺幣
    十萬元以下部分，徵收一千元；逾十萬元至一百萬元部分，
    每萬元徵收一百元；逾一百萬元至一千萬元部分，每萬元徵
    收九十元；逾一千萬元至一億元部分，每萬元徵收八十元；
    逾一億元至十億元部分，每萬元徵收七十元；逾十億元部分
    ，每萬元徵收六十元；其畸零之數不滿萬元者，以萬元計算
    。」、「原告之訴，有起訴不合程式或不備其他要件者，法
    院應以裁定駁回之。但其情形可以補正者，審判長應定期間
    先命補正。」民事訴訟法第77條之13、第249條第1項第6款
    分別定有明文；又：當事人起訴或提起上訴以預納審判費為
    必須具備之程式，欠闕此程式經審判長限期命其補正，該當
    事人逾限仍不遵行者，即應認其起訴或上訴為不合法，最高
    法院18年度上字第182號著有判例，可資參照。
二、本件抗告人起訴請求相對人給付新臺幣(以下同)6,250萬元
    本息，係屬因財產權而起訴，應依民事訴訟法第77條之13繳
    納第一審裁判費56萬2,000元，業經原法院於民國(以下同)9
    9年12月16日裁定諭請於裁定送達5日內繳納補正，該裁定已
    於99年12月8日送達抗告人，99年12月10日抗告人具狀聲請
    訴訟救助，歷經原法院、本院、最高法院裁定駁回確定(100
    年7月7日確定，7月21日送達最高法院裁定)，有原法院99年
    度審救字第13號卷、本院100年度抗字第609號卷、及最高法
    院100年度臺抗字第510號卷足稽；抗告人迄至100年8月5日
    仍未據繳納補正，亦有原法院民事科查詢簡答表在卷(原審
    卷第61頁)足憑；依首揭法條規定、最高法院判例意旨，抗
    告人提起本件訴訟不備其他要件，為不合法，原法院據以裁
    定駁回其訴，經核尚無違誤。
三、抗告意旨略以：抗告人願就縮減原聲明所請求金額為3,750
    萬元，繳納第一審裁判費云云；惟查原審駁回抗告人之訴後
    ，抗告人始為願縮減之聲明，因之，原審於抗告人願減縮聲
    明之前，駁回其訴，自屬有據；抗告人指摘原法院之裁定不
    當，求予廢棄，為無理由，應予駁回。
四、據上論結，本件抗告為無理由，爰裁定如主文。
中    華    民    國   100    年    9     月    13    日
                      民事第五庭
                        審判長法  官  李錦美
                              法  官  鍾任賜
                              法  官  陳博享
正本係照原本作成。
本裁定除以適用法規顯有錯誤為理由外，不得再抗告。如提起再
抗告，應於收受後10日內委任律師為代理人向本院提出再抗告狀
。並繳納再抗告費新台幣１千元。
中    華    民    國   100    年    9     月    14    日
                              書記官  駱麗君